【裁判字號】    98,審易,627
【裁判日期】    980717
【裁判案由】    竊盜
【裁判全文】
臺灣桃園地方法院刑事判決             98年度審易字第627號
公  訴  人  臺灣桃園地方法院檢察署檢察官
被      告  甲○○
上列被告因竊盜案件，經檢察官提起公訴（98年度偵字第5469號
），被告於本院準備程序進行中，就被訴事實為有罪之陳述，經
本院告知簡式審判程序意旨，並聽取當事人之意見後，本院裁定
依簡式審判程序審理，判決如下：
    主  文
甲○○共同攜帶兇器竊盜，累犯，處有期徒刑捌月，扣案之六角
扳手壹支沒收。
    事  實
一、甲○○前於民國93年間因搶奪案件，經本院以93年度訴字第
    123 號判決，判處有期徒刑3 年6 月確定；復因施用毒品案
    件，經本院以93年度訴字第825 號判決，判處有期徒刑8 月
    確定；又因施用毒品案件，經本院以93年度壢簡字第814 號
    判決，判處有期徒刑6 月確定，前開施用毒品案件，均經本
    院以96年度聲減字第1651號裁定，減其宣告刑2 分之1 ，再
    與上開搶奪案件，定其應執行刑為應執行有期徒刑4 年確定
    ，入監執行後，已於96年11月30日依行刑累進處遇條例之規
    定縮短刑期後刑期期滿執行完畢。詎其仍不知悛悔，於97年
    5 月3 日中午某時，在桃園縣觀音鄉工業區之九條車行，向
    余遠源（另經檢察官為不起訴處分）提議竊取小貨車，經余
    遠源同意，2 人遂共同意圖為自己不法之所有，並基於犯意
    聯絡，由余遠源騎乘機車附載甲○○尋找竊盜目標，迨於同
    日中午某時，行經桃園縣觀音鄉○○○路42號前，見薇薾登
    股份有限公司所有，交由林文章管領使用之車牌號碼為9369
    -FP 號自用小貨車停於該處，2 人認有機可乘，余遠源旋將
    其所有，客觀上足以對人之生命、身體、安全構成威脅而具
    有危險性，可供兇器使用之六角扳手交付予甲○○，再由甲
    ○○持前開六角扳手插入上開自用小貨車之電源鎖後，啟動
    該車駛離現場而竊取得手。嗣於翌（4） 日凌晨3 時25分許
    ，甲○○駕駛前揭竊得之自用小貨車搭載余遠源，行經桃園
    縣觀音鄉○○路與四維路路口時，因該自用小貨車未懸掛車
    牌為警查覺有異而欲上前攔檢，甲○○見狀旋逆向駛離規避
    查緝，俟行駛至桃園縣觀音鄉○○街與九如一街路口時，甲
    ○○與余遠源隨即下車分頭逃逸，甲○○趁隙逃逸無蹤，余
    遠源則於桃園縣觀音鄉○○○街9 巷2 號前為警查獲，並於
    前開自用小貨車上扣得上開六角扳手1 支，經警循線調查後
    進而查悉上情。
二、案經桃園縣政府警察局大園分局報請臺灣桃園地方法院檢察
    署檢察官偵查起訴。
    理  由
一、本案被告甲○○所犯為死刑、無期徒刑或最輕本刑為3 年以
    上有期徒刑以外之罪，其於本院準備程序中就前揭被訴事實
    為有罪之陳述，經本院告知簡式審判程序之旨，並聽取當事
    人之意見後，本院依刑事訴訟法第273 條之1 第1 項規定，
    裁定進行簡式審判程序，合先敘明。
二、前開犯罪事實，業據被告甲○○於本院審理中坦承不諱，並
    經被害人林文章於警詢中陳述無訛，且有失車記錄、贓物認
    領保管單、查獲現場及蒐證照片等在卷可稽，另有六角扳手
    1 支扣案可資佐證，足徵被告自白與事實相符，事證明確，
    被告犯行堪以認定。
三、查被告行竊時所使用之上開六角扳手，客觀上足以對人之生
    命、身體、安全構成威脅而具有危險性，自屬兇器無疑，核
    其所為係犯刑法第321 條第1 項第3 款之攜帶兇器竊盜罪。
    被告甲○○與余遠源就前述竊盜犯行，具有犯意聯絡及行為
    分擔，應論以共同正犯（余遠源雖經檢察官為不起訴處分在
    案，然據被告甲○○於本院審理時之供述，自足認定余遠源
    亦有參與本件竊盜之犯行）。又被告有如事實欄一所載之犯
    罪科刑及執行完畢紀錄，此有臺灣高等法院被告前案紀錄表
    在卷可按，其於有期徒刑執行完畢後，於5 年以內故意再犯
    本件最重本刑為有期徒刑以上之罪，為累犯，應依刑法第47
    條第1 項之規定加重其刑。爰審酌被告不思努力以正當勞力
    謀生，且曾因竊盜案件，經判處罪刑並執行完畢，仍不知警
    惕檢束，再度恣意竊取他人財物，危害社會治安非輕，原不
    宜寬縱，惟念其於本院審理時坦承犯行，犯後態度尚佳等一
    切情狀，量處如主文所示之刑。扣案之六角扳手1 支，為共
    犯余遠源所有，且為供渠等本件竊盜犯行所用之物，業經被
    告供明在卷，爰依刑法第38條第1 項第2 款規定宣告沒收。
據上論斷，應依刑事訴訟法第273 條之1 第1 項、第299 條第1
項前段，刑法第28條、第321 條第1 項第3 款、第47條第1 項、
第38條第1 項第2 款，判決如主文。
本案經檢察官蔡如惠到庭執行職務。
中    華    民    國    98    年    7     月    17    日
                        刑事庭    法  官  劉為丕
以上正本證明與原本無異。
如不服本判決，應於判決送達後10日內向本院提出上訴狀（應附
繕本），其未敘述上訴理由者，應於上訴期間屆滿後20日內補提
理由書狀於本院，上訴於臺灣高等法院。
                                  書記官  陳淑瓊
中    華    民    國    98    年    7     月    17    日
附錄本案論罪科刑法條：
中華民國刑法第321 條
（加重竊盜罪）
犯竊盜罪而有左列情形之一者，處六月以上、五年以下有期徒刑
：
一、於夜間侵入住宅或有人居住之建築物、船艦或隱匿其內而犯
    之者。
二、毀越門扇、牆垣或其他安全設備而犯之者。
三、攜帶兇器而犯之者。
四、結夥三人以上而犯之者。
五、乘火災、水災或其他災害之際而犯之者。
六、在車站或埠頭而犯之者。
前項之未遂犯罰之。


司法院資訊處製作；財團法人民間司法改革基金會備份。
